臺灣新北地方法院板橋簡易庭小額民事判決
111年度板小字第3609號
原      告  臺灣中小企業銀行股份有限公司

法定代理人  林謙浩  
訴訟代理人  黃建儒（兼送達代收人）

            王惠銘  
被      告  李宗翰  

上列當事人間請求清償借款事件，於中華民國111年10月13日言
詞辯論終結，本院判決如下：
    主  文
被告應給付原告新臺幣玖萬零壹元，及自民國一百一十一年六月
二十三日起至清償日止，按週年利率百分之一點九七計算之利息
，暨自民國一百一十一年四月二十四日起至清償日止，其逾期在
六個月以內者，按前開利率百分之十，逾期超過六個月部分，按
前開利率百分之二十加計違約金，每次違約狀態最高連續收取期
數為九期。
原告其餘之訴駁回。
訴訟費用新臺幣壹仟元由被告負擔。
本判決原告勝訴部分得假執行。
    理由要領
一、原告主張被告於民國110年6月22日向原告借款新臺幣（下同
    ）10萬元，借款期間自110年6月23日起至113年6月23日止，
    前六個月為還本寬限期，自第七個月起依年金法每月23日按
    月攤付本息（下稱系爭貸款），然被告迄未清償之事實，業
    據其提出臺灣中小企業銀行勞工紓困貸款契約、勞動部111
    年7月1日勞動福2字第1110145670B號函、電腦查詢單-客戶
    帳欠資料表在卷可稽，被告對原告主張之事實，已於相當時
    期受合法之通知，而於言詞辯論期日不到場，亦未提出準備
    書狀爭執，依民事訴訟法第436條之23、第436條第2項、第2
    80條第3項本文準用第1項本文規定，視同自認，堪認原告之
    主張為真正。
二、然查，系爭貸款第一年之利息由勞動部辦理利息補貼，期間
    最長一年，期間屆滿後始回復約定利率收息，於積欠貸款本
    金達三個月或其他經主管機關停止補貼之情事時，亦停止補
    貼利息，並按中華郵政股份有限公司二年期存款額度未達50
    0萬元定期儲金利率加計年息百分之1計算之利息，並機動調
    整，有系爭貸款契約第5條、第7條約定在卷可參。準此，被
    告於110年6月23日貸款後，第一年之第一至第六個月為還本
    寬限期，自第七個月即111年1月23日起應依年金法攤還本金
    ，被告於111年3月23日後即未清償分期款項，則依前開契約
    第7條約定，於被告積欠貸款本金達三個月即111年6月23日
    起停止補貼利息，並於111年4月24日起負遲延之責，應依前
    開契約第8條約定，自逾期日止起6個月內，按原借款利率之
    百分之10，逾期超過6個月者，按原借款利率之百分之20，
    按期計收違約金，每次違約狀態最高連續收取期數為九期。
    原告固主張有提前收回貸款或轉催收情事，然並未提出該部
    分證明，無從認定該部分發生日早於前開貸款本金達3個月
    之日，故原告聲明於主文第一項所示範圍內之請求，為有理
    由，應予准許。逾此部分之利息請求，則屬無據，應予駁回
    。
中　　華　　民　　國　　111 　年　　11　　月　　3 　　日
                  臺灣新北地方法院板橋簡易庭
                        法  官  陳怡親
以上正本係照原本作成。
如不服本判決，應於送達後20日內，向本院提出上訴狀，並表明
上訴理由（上訴理由應表明一、原判決所違背之法令及具體內容
。二、依訴訟資料可認為原判決有違背法令之具體事實。），如
於本判決宣示後送達前提起上訴者，應於判決送達後20日內補提
上訴理由書（須附繕本），如未於上訴後20日內補提合法上訴理
由書，法院得逕以裁定駁回上訴。
中　　華　　民　　國　　111 　年　　11　　月　　3 　　日
                        書記官  劉芷寧